【裁判字號】    88,交易,107
【裁判日期】    890328
【裁判案由】    過失致死
【裁判全文】
臺灣臺東地方法院刑事判決                        八十八年度交易字第一七號
    公  訴  人  臺灣台東地方法院檢察署檢察官
    被      告  甲○○
    國六十六年十一月十五日生）.
右列被告因過失致死案件，經檢察官提起公訴 (八十八年度偵字第二四四八號)，本
院判決如左：
    主  文
甲○○因過失致人於死，處有期徒刑陸月，如易科罰金以參佰元折算壹日。
    事  實
一、甲○○未考領任何汽車駕照於民國八十八年七月二十八日上午，駕駛無車牌六輪
    拼裝車，沿台東縣成功鎮○○路○○道路由南往北行駛，迄同日八時十五分許，
    途經該路段忠仁二號橋北端五十公尺彎道時，應注意汽車行駛時應遵守行車速限
    之規定，而依當時天候、路況等客觀情形，又非不能注意，竟疏未注意車上述規
    定，適有亦未考領任何機車駕駛執照之陳春妹騎乘車號ＰＵＴ—六九○號重型機
    車由對向駛來，亦疏未注意靠右行駛，而遭甲○○所駕之拼裝車撞及，陳春妹因
    此人車倒地，經送醫急救後因失血過多於同日十七時十分不治死亡。
二、案經台東縣警察局成功分局報告台灣台東地方法院檢察署檢察官偵查起訴。
    理  由
一、訊據被告固不否認有於前述時地駕駛前揭拼裝車與被害人陳春美所騎乘機車發生
    碰撞肇事之事實，核與被害人陳春美之家屬即其子乙○○供述之情節相符，並有
    記載本件事故發生情形之道路交通事故調查報告表一份附卷可稽，惟對本件事故
    之發生矢口否認有任何過失，辯稱：他以時速二、三十公里之速度與陳春美會車
    後，就繼續往前行駛，陳春美如何衝入他左後車輪他不知情云云，惟查：汽車在
    郊外慢車道上時速不得超過四十公里，道路交通安全規則第九十三條第一項第三
    款定有明文，被告駕駛前述車輛行經過上開肇事路段，自應遵守上述規定，而從
    被告所駕之車輛與被害人所騎乘之機車撞擊後之撞擊點，至被告停車後之位置留
    存長達十五‧三五公尺之刮地痕，經對照「一般公路汽車煞車距離、行車速度對
    照表」後，可知其速度顯逾時速五十公里以上，其所稱以二、三十公里之速度駕
    車，顯與事實不符而屬卸責之詞。且就肇事時之天候、路況等客觀情形，又無不
    能注意之情形，被告疏未注意行車速限之規定，致其所駕駛之車輛左後方與由對
    向駛來之被害人陳春美周緒成所騎乘機車撞擊，其就本件事故之發生負有過失甚
    為明確。而被害人陳春美確實因本件事故致失血過多不治死亡，亦業經經檢察官
    督同法醫師相驗屬實，製有勘驗筆錄、相驗屍體證明書、驗斷書在卷可稽，被害
    人陳春美之死亡與被告之上開過失行為間有相當因果關係。另本件車禍送請請台
    灣省花東區車輛行車事故鑑定委員會鑑定，亦為相同之認定，有該委員會八十八
    年九月十五日八八花鑑字第八八四一七號函附卷可稽。雖被害人陳春美未考領任
    何機車駕駛執照即騎乘重型機車在道路上行駛且未靠右行駛，就本件事故之發生
    同有過失，然被告就本件事故之發生已有如前所述之過失，要不得據此而得認被
    告無庸就其過失犯行負責，本件事證明確，被告犯行堪以認定。
二、被告所犯的罪名為：刑法第二百七十六條第一項之過失致人於死罪。被告無駕駛
    執照駕車，因而致人死亡，應依道路交通管理處罰條例第八十六條第一項之規定
    加重其刑。爰審酌被告其智識程度、品行、過失程度、犯後尚未與被害人家屬成
    立和解、被告之犯後態度及被害人就本件車禍亦與有過失等一切情狀，量處如主
    文所示之刑，並諭知易科罰金之折算標準，以示懲儆。
據上論斷，應依刑事訴訟法第二百九十九條第一項前段，刑法第二百七十六條第一項
、第四十一條、第七十四條第一款，罰金罰鍰提高標準條例第一條前段、第二條，道
路交通管理處罰條例第八十六條第一項，判決如主文。
中      華      民      國    八十九    年      三      月     二十八   日
                                      臺灣臺東地方法院交通法庭
                                          法  官  黃堯讚
右正本證明與原本無異。
如不服本判決，得於判決送達後十日內向本院提出上訴狀。（須附繕本）
「切勿逕送上級法院」
                                          書記官  潘正苓
中      華      民     國     八十九    年      四      月       六     日
附記
刑法第二百七十六條第一項
因過失致人於死者，處二年以下有期徒刑、拘役或二千元以下罰金。


司法院資訊處製作；財團法人民間司法改革基金會備份。
